臺灣板橋地方法院刑事判決　　　　　　 100年度訴字第1458號
公　訴　人　臺灣板橋地方法院檢察署檢察官
被　　　告　許聰明
上列被告因毒品危害防制條例案件，經檢察官提起公訴（100 年
度毒偵字第3381號），因被告於準備程序中就被訴事實均為有罪
之陳述，經本院合議庭裁定由受命法官獨任進行簡式審判程序，
判決如下：
    主  文
許聰明施用第一級毒品，處有期徒刑柒月。扣案之海洛因貳包（
合計驗餘淨重零點肆肆伍捌公克）沒收銷燬；又施用第二級毒品
，處有期徒刑肆月。扣案之甲基安非他命殘渣袋貳只（微量無法
析離秤重）沒收銷燬。應執行有期徒刑玖月。扣案之海洛因貳包
（合計驗餘淨重零點肆肆伍捌公克）、甲基安非他命殘渣袋貳只
（微量無法析離秤重），均沒收銷燬。
    事  實
一、許聰明前於民國87年間，因施用毒品案件，經本院裁定送觀
    察、勒戒後，因認無繼續施用毒品之傾向，經臺灣板橋地方
    法院檢察署檢察官以87年度偵字第19599 號為不起訴處分確
    定；復因施用毒品案件，經本院裁定送觀察、勒戒後，因認
    無繼續施用毒品之傾向，於88年3 月15日執行完畢釋放出所
    ，並經臺灣板橋地方法院檢察署檢察官以88年度偵字第5168
    號、第24679 號、88年度偵緝字第445 號為不起訴處分確定
    ；又因施用毒品案件，經本院裁定送觀察、勒戒後，因認有
    繼續施用之傾向，令入戒治處所施以強制戒治，於89年4 月
    25日停止戒治出所並付保護管束，於89年7 月21日因保護管
    束期滿未經撤銷，視為強制戒治執行完畢，另經本院以88年
    度易字第3288號判處有期徒刑5 月確定；再因施用毒品案件
    ，經本院以92年度訴字第2635號分別判處有期徒刑1 年、6
    月，嗣經依法減為有期徒刑6 月、3 月確定。詎其猶不知悔
    改，明知海洛因與甲基安非他命分別經毒品危害防制條例列
    為第一級與第二級毒品，不得施用、持有，竟基於施用第一
    級毒品海洛因之犯意，於100 年4 月29日晚間7 時許，在新
    北市○○區○○路3 段237 號3 樓住處，以放置稀釋後海洛
    因於針筒中注射之方式，施用第一級毒品海洛因1 次；約數
    分鐘後，復基於施用第二級毒品甲基安非他命之犯意，於同
    址，以放置甲基安非他命於玻璃球上加熱吸食煙霧之方式，
    施用第二級毒品甲基安非他命1 次。嗣於同日晚間8 時30分
    許，在臺北縣板橋市縣○○道○ 段與南雅南路1 段附近，因
    另案通緝犯為警逮捕，經警於其上址住處扣得海洛因2 包（
    合計淨重0.447 公克，取樣0.0012公克鑑驗用罄，合計驗餘
    淨重0.4458公克）、安非他命殘渣袋2 只及注射針筒1 支、
    毒品參食工具1 支、安非他命吸食器1 組（上揭物品業經許
    聰明於偵查中表明拋棄），另採集其尿液送鑑呈嗎啡及甲基
    安非他命陽性反應，始查知上情。
二、案經新北市政府警察局板橋分局移送臺灣板橋地方法院檢察
    署檢察官偵查起訴。
    理  由
一、上揭分別施用第一級毒品海洛因、第二級毒品甲基安非他命
    各1 次之事實，業據被告許聰明於警詢、偵查及本院審理時
    坦承不諱，而被告為警查獲時採集之尿液，經送驗結果呈嗎
    啡及甲基安非他命陽性反應，此有臺灣檢驗科技股份有限公
    司UL/2010/00000000號濫用藥物檢驗報告、新北市政府警察
    局板橋分局偵辦毒品危害防制條例被移送人姓名及代碼對照
    表各1 份在卷可佐，且有海洛因2 包（合計淨重0.447 公克
    ，取樣0.0012公克鑑驗用罄，合計驗餘淨重0.4458公克）、
    安非他命殘渣袋2 只、注射針筒1 支、毒品參食工具1 支及
    安非他命吸食器1 組扣案可憑，被告上開自白與事實相符，
    堪信其為真實。又被告前於87年間，因施用毒品案件，經本
    院裁定送觀察、勒戒後，因認無繼續施用毒品之傾向，經臺
    灣板橋地方法院檢察署檢察官以87年度偵字第19599 號為不
    起訴處分確定；復因施用毒品案件，經本院裁定送觀察、勒
    戒後，因認無繼續施用毒品之傾向，於88年3 月15日執行完
    畢釋放出所，並經臺灣板橋地方法院檢察署檢察官以88年度
    偵字第5168號、第24679 號、88年度偵緝字第445 號為不起
    訴處分確定；又因施用毒品案件，經本院裁定送觀察、勒戒
    後，因認有繼續施用之傾向，令入戒治處所施以強制戒治，
    於89年4 月25日停止戒治出所並付保護管束，於89年7 月21
    日因保護管束期滿未經撤銷，視為強制戒治執行完畢，另經
    本院以88年度易字第3288號判處有期徒刑5 月確定；再因施
    用毒品案件，經本院以92年度訴字第2635號分別判處有期徒
    刑1 年、6 月，嗣經依法減為有期徒刑6 月、3 月確定，有
    臺灣高等法院被告前案紀錄表1 份在卷可稽，被告於初次經
    觀察、勒戒執行完畢釋放後5 年內，又因施用毒品犯行經戒
    毒處遇及論罪科刑，依毒品危害防制條例第23條第2 項規定
    應依法追訴。本案事證明確，被告犯行洵堪認定，應予依法
    論科。
二、核被告所為，係犯毒品危害防制條例第10條第1 項之施用第
    一級毒品罪、同條第2 項之施用第二級毒品罪。被告施用前
    後分別持有海洛因、甲基安非他命之低度行為，應分別為施
    用海洛因、甲基安非他命之高度行為所吸收，均不另論罪。
    被告所犯上開2 罪，犯意各別，行為互異，應分論併罰。爰
    審酌被告有多次施用毒品之前科紀錄，素行不佳、其犯罪之
    動機、手段、生活狀況、高中肄業之智識程度、施用毒品係
    對自己身體之殘害，及其犯罪後均坦承犯行之態度等一切情
    狀，分別量處如主文所示之刑，並定其應執行之刑。
三、扣案之白色粉末2 包（合計淨重0.447 公克，取樣0.0012公
    克鑑驗用罄，合計驗餘淨重0.4458公克），檢出第一級毒品
    海洛因成分，有交通部民用航空局100 年5 月11日航藥鑑字
    第1002620 號毒品鑑定書1 份附卷可憑，另扣案之甲基安非
    他命殘渣袋2 只（量微無法析離秤重），內含微量第二級毒
    品甲基安非他命，均應依毒品危害防制條例第18條第1 項前
    段規定，沒收銷燬之。至包裝上開海洛因之外包裝2 只、注
    射針筒1 支、毒品參食工具1 支及安非他命吸食器1 組，雖
    係供被告犯本案所用之物，然業據原所有人即被告於偵查中
    陳明拋棄（100 年度毒偵字第3381號卷第34頁），已非被告
    所有之物，爰不予宣告沒收。
據上論斷，應依刑事訴訟法第273條之1第1項、第299條第1 項前
段，毒品危害防制條例第10條第1 項、第2 項、第18條第1 項前
段，刑法第11條、第51條第5 款、第9 款，判決如主文。
本案經檢察官陳世錚到庭執行職務。
中    華    民    國   100    年    7     月    11    日
                刑事第十七庭  法  官  俞秀美
上列正本證明與原本無異。
如不服本判決，應於判決送達後10日內敘明上訴理由，向本院提
出上訴狀 (應附繕本) ，上訴於臺灣高等法院。其未敘述上訴理
由者，應於上訴期間屆滿後20日內向本院補提理由書「切勿逕送
上級法院」。
                              書記官  謝怡貞
中    華    民    國   100    年    7     月    11    日
附錄本案論罪科刑法條全文：
毒品危害防制條例第10條
施用第一級毒品者，處 6 月以上 5 年以下有期徒刑。
施用第二級毒品者，處 3 年以下有期徒刑。